# 长期股权投资权益法核算如果碰到了同一控制的情形该怎么处理，准则有没有规范？

提问人：wwl241 时间：2018-12-13 22:13:18
A公司、B公司同是P公司的子公司，A公司在二级市场购买了B公司30%股权（初次取得），对B公司有重大影响，这时从A公司个别报表角度来说，B公司不是其子公司故不需要编制合并财务报表，所以似乎应该是采用权益法核算长期股权投资，即以付出对价的公允价值作为长期股权投资的初始入账金额。
但是如果从企业集团的角度来看，似乎应该采用账面价值计量，即应该以备投资单位B公司可辨认净资产账面价值乘以持股比例30%作为长期股权投资的入账金额。因为作为比照：同一控制下企业合并就是采用应享有子公司可辨认净资产账面价值的份额计量母公司的长期股权投资，同时不能确认损益。
好像教材并没涉及这个问题的会计处理，真诚请教各位达人高手！

回答人：chenyiwei
同一控制下合并的会计处理有较大特殊性，这种模式也只能用于同一控制下的企业合并，而不能推广到同一控制下的其他交易。其他交易（包括处置子公司）的基本会计处理原则都是不区分是否为同一控制下的。当然，对于同一控制下的交易，应更关注其有无商业实质、合理商业理由，作价是否公允等。

提问人：wwl241 时间：2018-12-14 20:49:41
那就是初始投资计量和后续计量都采用权益法了？

回答人：chenyiwei
是，都遵循权益法的规定，

提问人：daniel8cn2002 时间：2019-05-21 15:39:10
根据同控下企业合并定义：同一控制下企业合并是指参与合并的企业在合并前后均受同一方或相同的多方最终控制且该控制并非暂时性的企业合并。这题符合同控，为啥用权益法，不用账面价值？版主解释不是很明白。

回答人：chenyiwei
本案例中收购股权的比例只有30%，不构成控制，只是权益法核算。